ACORDAO-COMPLETO-2355167

ACÓRDÃO DE RELAÇÃO

ACÓRDÃO DE RELAÇÃO 6178/2019 ATA 25/2019 - SEGUNDA CÂMARA

Acórdão 6178/2019-TCU-Segunda Câmara
Considerando que se trata de representação formulada pela Lanus Suporte Técnico e Serviços de Informática LTDA - EPP sobre possíveis irregularidades no Pregão Eletrônico 10/2018 promovido pelo Banco da Amazônia S.A. para o fornecimento de Solução de Gestão de Riscos e Controles - GRC sob o valor de R$ 1.120.000,00, tendo a vigência do ajuste sido prevista para 12 meses;
Considerando que, no presente processo, a ora representante alegou, em síntese, que: (i) a empresa contratada (Deloitte Touche Tohmatsu Consultores Ltda.) não deteria todo o conhecimento técnico para a efetiva prestação do aludido serviço, pois ela não seria a detentora da solução de software, e, assim, o desenvolvimento do software seria realizado por terceira empresa - estranha ao processo licitatório, caracterizando a subcontratação vedada pelo edital e pela legislação vigente; (ii) o atestado de capacidade técnica apresentado pela referida empresa não estaria de acordo com o edital, pois o aludido documento atestaria apenas a capacidade técnica para os serviços de consultoria, ao passo que o edital exigiria a capacidade para todo o objeto pactuado (solução de gerenciamento tecnológico, implementação, migração de sistema, parametrização e assistência técnica) ; e (iii) o correspondente preço seria inexequível;
	Considerando que, após a análise do feito, a unidade técnica sugeriu a improcedência da presente representação, por não vislumbrar os suscitados vícios na contratação da vencedora do pregão e por visualizar que os documentos apresentados teriam efetivamente atendido a todas as exigências necessárias à subsequente contratação, tendo assinalado, por esse prisma, que: (i) não seria exigível da contratada o desenvolvimento do software e, assim, a aquisição do produto junto à terceira empresa, como previsto no edital, não caracterizaria a indevida subcontratação, nem desqualificaria a empresa contratada pela suposta ausência de conhecimento técnico para a efetiva prestação do correspondente serviço; (ii) o item 2 desse documento demonstraria que, entre outros serviços, teria sido também promovida a implementação da ferramenta de gestão de risco, embora o atestado de capacidade técnica anuncie que a empresa teria prestado os serviços de consultoria em apoio à implementação do sistema de gestão de riscos; (iii) a apontada inexequibilidade se limitaria apenas ao item 2 "Serviços de Instalação, Transição e Configuração/Parametrização de Software", mas, na proposta da vencedora do certame, não figuraria a quantidade de horas a serem utilizadas para os serviços no referido item 2, e, assim, não seria possível fazer a comparação com os preços utilizados como parâmetro pelo ora representante, pois eles teria sido cotados em horas;
Considerando que a sessão do Pregão Eletrônico 10/2018 teria sido realizada em 9/7/2018, mas a ata da sessão não teria sido anexada a estes autos, a realização da melhor análise de mérito da presente representação; 
Considerando que também não teria sido anexada a carta do fabricante, demonstrando que a Deloitte Touche Tohmatsu Consultores Ltda. estaria com a revenda autorizada e apta a comercializar, licenciar e prestar os serviços de assistência técnica, atualização, treinamento, suporte e garantia aos softwares ofertados;
Considerando, por essa linha, que a presente representação ainda demandaria a realização de diligência junto ao Banco da Amazônia S.A. para se manifestar sobre cada questionamento ora suscitado pela Lanus Suporte Técnico e Serviços de Informática LTDA - EPP, além da análise da unidade técnica sobre a ata da sessão do Pregão Eletrônico 10/2018, evidenciando a efetiva economicidade na correspondente contratação, em face de todos os preços ofertados no aludido certame, e sobre a carta do fabricante, demonstrando que a Deloitte Touche Tohmatsu Consultores Ltda. estaria com a revenda autorizada e apta a comercializar, licenciar e prestar os serviços de assistência técnica, atualização, treinamento, suporte e garantia aos softwares ofertados;
Os Ministros do Tribunal de Contas da União, reunidos em Sessão de 2ª Câmara, ACORDAM, por unanimidade, com fundamento nos arts. 143, inciso V, alínea "c", 235, 237, inciso VII e parágrafo único, do Regimento Interno do TCU, aprovado pela Resolução n.º 246, de 2011, em conhecer da presente representação para promover o prosseguimento do feito com o saneamento dos autos e, assim, prolatar as determinações abaixo indicadas:
1. Processo TC-Processo 009.535/2019-5 (REPRESENTAÇÃO) 
1.1. Representante: Lanus Suporte Técnico e Serviços de Informática Ltda. - EPP (CNPJ 18.364.007/0001-58) .
1.2. Entidade: Banco da Amazônia S.A.
1.3. Relator: Ministro-Substituto André Luís de Carvalho.
1.4. Representante do Ministério Público: não atuou.
1.5. Unidade Técnica: Secretaria de Controle Externo de Aquisições Logísticas (Selog) .
1.6. Representação legal: Arthur Pinto de Lemos Netto (OAB/SP 16.482) , entre outros, representando a Lanus Suporte Técnico e Serviços de Informática Ltda. 
1.7. Determinar que a Selog adote as seguintes medidas: 
1.7.1. promova a necessária diligência junto ao Banco da Amazônia S.A. para que, no prazo de 15 (quinze) dias contados da ciência da presente deliberação, adote as seguintes providências: (i)  manifeste-se sobre todas as falhas apontadas pela ora representante nestes autos; (ii) apresente a correspondente documentação e, a partir daí, se manifeste sobre a ata da sessão do Pregão Eletrônico 10/2018, evidenciando a efetiva economicidade na correspondente contratação em relação aos preços ofertados pelas demais licitantes, com a devida apresentação do subjacente memorial de cálculo, e sobre a carta do fabricante, demonstrando que a Deloitte Touche Tohmatsu Consultores Ltda. estaria com a revenda autorizada e apta a comercializar, licenciar e prestar os serviços de assistência técnica, atualização, treinamento, suporte e garantia aos softwares ofertados; e
1.7.2. envie a cópia do presente Acórdão, acompanhada da cópia do parecer da unidade técnica, à representante e à Deloitte Touche Tohmatsu Consultores Ltda., para ciência, e ao Banco da Amazônia S.A., para ciência e cumprimento ao item 1.7.1 deste Acórdão; e
1.7.3. manifeste-se conclusivamente, após o cumprimento dos itens 1.7.1 e 1.7.2 deste Acórdão, sobre a ata da sessão do Pregão Eletrônico 10/2018, evidenciando a efetiva economicidade, ou não, da correspondente contratação, em face de todos os preços ofertados no aludido certame, e sobre a carta do fabricante, demonstrando que a Deloitte Touche Tohmatsu Consultores Ltda. estaria, ou não, com a revenda autorizada e apta a comercializar, licenciar e prestar os serviços de assistência técnica, atualização, treinamento, suporte e garantia aos softwares ofertados.

Segunda Câmara

Banco da Amazônia S.A.

Lanus Suporte Técnico e Serviços de Informática Ltda. - EPP (CNPJ 18.364.007/0001-58).

ACORDAO-COMPLETO-2411475

Acórdão 5731/2020 - Segunda Câmara

ANDRÉ DE CARVALHO

Arthur Pinto de Lemos Netto (OAB/SP 16.482), entre outros, representando a Lanus Suporte Técnico e Serviços de Informática Ltda.

Não atuou.

REPRESENTAÇÃO (REPR)

Secretaria de Controle Externo de Aquisições Logísticas (Selog).